【裁判字號】    95,裁,45
【裁判日期】    950112
【裁判案由】    請求發給獎勵金
【裁判全文】
最  高  行  政  法  院  裁  定
                                     95年度裁字第00045號
上  訴  人  乙○○○
被 上訴 人  甲○○
上列當事人間因請求發給獎勵金事件，上訴人對於中華民國93年
7月14日臺中高等行政法院92年度訴字第1003號判決，提起上訴
，本院裁定如下：
    主  文
上訴駁回。
上訴審訴訟費用由上訴人負擔。
    理  由
一、按對於高等行政法院判決之上訴，非以其違背法令為理由，
    不得為之，行政訴訟法第242條定有明文。同法第243條第1
    項規定，判決不適用法規或適用不當者，為違背法令；而判
    決有第243條第2項所列各款情形之一者，其判決當然違背法
    令。又提起上訴，應以上訴狀表明上訴理由並應添具關於上
    訴理由之必要證據，復為同法第244條第1項第4款及第2項所
    明定。準此，當事人提起上訴，如以原審判決有行政訴訟法
    第243條第1項不適用法規或適用不當為理由時，其上訴狀應
    有具體之指摘，並揭示該法規之條項或其內容；如以原審判
    決有第243條第2項所列各款情形之當然違背法令為理由時，
    其上訴狀應揭示合於該款之事實。如上訴狀未依此項方法表
    明，或其所表明者，顯與上開法條規定之情形不相合時，即
    難認為已對原審判決之違背法令有具體之指摘，其上訴自難
    認為合法。
二、上訴意旨略謂：按原審既已說明上訴人與被上訴人係簽訂「
    房屋租賃契約書」，而成立房屋租賃法律關係；然後又稱上
    訴人係將土地交與被上訴人興建系爭建物而收取租金等語，
    則屬租用基地建築房屋之土地租賃法律關係，顯然原審判決
    理由前後矛盾不一。次查上訴人係與被上訴人甲○○簽訂房
    屋租賃契約書，契約書載明租賃標的物為門牌號碼臺中市○
    ○區○○路子里子巷124之7號房屋，可見被上訴人係向
    上訴人承租系爭建物，並非系爭建物所使用之上訴人所有基
    地，否則被上訴人就自己所有之系爭建物，何須再向上訴人
    承租而支付租金？從而系爭建物是為上訴人所有之意思以為
    興建，亦即被上訴人為上訴人興建系爭建物，自始即由上訴
    人取得系爭建物之所有權，再由被上訴人予以承租使用，始
    符雙方簽訂房屋租賃契約書之真意。乃原審罔顧雙方已有簽
    訂房屋租賃契約書之明文約定，卻認定系爭建物為被上訴人
    所有，然後猶向上訴人承租使用支付租金，顯然有違論理法
    則及最高法院83年臺上字第2118號、17年上字第1118號判例
    意旨等語。
三、本院按原判決理由第3項前段所稱：「經查依被告參加人（
    即上訴人）所提出房屋租賃契約書，固載明87年5月20日至
    88年5月20日間鄭子華（上訴人之夫）將臺中市○○路○段
    子巷124之7號房屋出租予原告」等語，僅係引述上訴人所提
    租賃契約書之內容。至於理由項中段另謂：「足見上訴人係
    將系爭建物坐落之土地整地敷設水泥後，交由被上訴人甲○
    ○自行興建系爭建物而向其收取租金」等語，則係斟酌全辯
    論意旨及調查證據之結果，明其得心證之結果，顯無判決
    理由矛盾之情事，難認已揭示合於行政訴訟法第243條第2項
    第6款之事實。至於其他上訴理由僅對原審取捨證據、認定
    事實、解釋契約之職權行使謂為違誤，然並未具體說明違背
    何項法律或本院判例，亦難認對原判決之如何違背法令已有
    具體之指摘，依首揭說明，其上訴為不合法，應予駁回。
四、依行政訴訟法第249條第1項前段、第104條、民事訴訟法第
    95條、第78條，裁定如主文。
中    華    民    國    95    年    1     月    12    日
                  第二庭審判長法  官  廖  政  雄
                              法  官  劉  鑫  楨
                              法  官  林  清  祥
                              法  官  鍾  耀  光
                              法  官  姜  仁  脩
以  上  正  本  證  明  與  原  本  無  異
中    華    民    國    95    年    1     月    12    日
                              書記官  張  雅  琴


司法院資訊處製作；財團法人民間司法改革基金會備份。
